【裁判字號】    99,交訴,7
【裁判日期】    990129
【裁判案由】    業務過失致死
【裁判全文】
臺灣嘉義地方法院刑事判決               99年度交訴字第7號
公  訴  人  臺灣嘉義地方法院檢察署檢察官
被      告  甲○○
上列被告因業務過失致人於死案件，經檢察官提起公訴（98年度
偵字第9084號），因被告於本院準備程序中就被訴事實為有罪之
陳述，經本院合議庭裁定由受命法官獨任以簡式審判程序審理判
決如下：
    主  文
甲○○犯業務過失致人於死罪，處有期徒刑陸月，如易科罰金，
以新臺幣壹仟元折算壹日。緩刑貳年，並應於緩刑期間按期支付
如附件調解成立內容所示之財產上損害賠償。
    犯 罪 事 實
一、甲○○係任富有限公司之司機，平日負責駕駛貨車運送貨物
    ，以駕駛汽車為其附隨業務。其於民國98年5月11日下午1時
    45分許，駕駛車牌號碼0722-ND號自用小貨車，沿嘉義縣民
    雄鄉○○村○○路由南往北方向行駛。途經裕農路與三興路
    之交岔路口處時，應注意車前狀況，並隨時採取必要之安全
    措施及車輛行駛無號誌之交岔路口處時，應減速慢行，作隨
    時停車之準備，而當時天氣晴、日間自然光線、路面乾燥無
    缺陷、無障礙物、視距良好，並無不能注意之情事，竟仍疏
    未注意左右來車狀況，即貿然穿越該交岔路口而向前直行，
    致該自用小貨車之車底輪胎與沿三興路由西往東行駛至上開
    交岔路口，亦疏未注意讓車之鄭達明所騎車牌號碼P2T-680
    號重型機車車頭發生撞擊，造成鄭達明受有頭部外傷併顱內
    出血及腦幹出血、外傷性骨盆腔破裂併內出血及雙側股骨骨
    折及右側脛骨腓骨骨折等傷勢，經送醫急救後，仍因頭部外
    傷併顱內出血所引發之中樞衰竭而於98年5月19日下午6時31
    分死亡。又甲○○於肇事後，報案人或勤指中心轉來資料未
    報明肇事人姓名，處理人員前往現場處理時在場，且當場承
    認為肇事人而自首接受裁判。
二、案經甲○○自首及臺灣嘉義地方法院檢察署檢察官相驗後自
    動檢舉暨被害人鄭達明之父乙○○訴請偵查起訴。
    理  由
一、本件被告甲○○所犯係死刑、無期徒刑、最輕本刑為3年以
    上有期徒刑以外之罪，亦非高等法院管轄第一審案件，且被
    告於本院準備程序中，已就被訴事實為有罪之陳述，經告知
    簡式審判程序之旨後，被告及檢察官對於本件改依簡式審判
    程序審理均表示同意，經本院合議庭依刑事訴訟法第273條
    之1第1項規定，裁定本件由受命法官獨任以簡式審判程序加
    以審理，是本件之證據調查，依刑事訴訟法第273條之2規定
    ，不受同法第159條第1項、第161條之2、第161條之3、第16
    3條之1及第164條至第170條有關證據提示、交互詰問及傳聞
    證據等相關規定之限制，合先敘明。
二、上開犯罪事實，業據被告坦承不諱（見本院卷第29頁），並
    有道路交通事故現場圖、道路交通事故調查報告表（一）、
    （二）、相驗筆錄、相驗屍體證明書、檢驗報告書與佛教慈
    濟綜合醫院大林分院98年5月19日病歷號碼Ｚ000000000號醫
    療診斷證明書各1份、現場暨車損照片30張等附卷可稽（見
    相驗卷第14頁至第18頁、第20頁至第34頁、第46頁至第65頁
    ）。又按汽車行經無號誌之交岔路口，應減速慢行，作隨時
    停車之準備，且汽車行駛時，駕駛人應注意車前狀況，並隨
    時採取必要之安全措施，道路交通安全規則第93條第1項第2
    款、第94條第3項分別訂有明文，被告考領有駕駛執照（見
    相驗卷第41頁、本院卷第7頁），對上述道路交通安全規定
    應知之甚詳，又依前開道路交通事故調查報告表（一）所載
    及現場照片所示，當時天氣晴、日間自然光線、路面乾燥無
    缺陷、無障礙物、視距良好等客觀情形觀之，並無不能注意
    之情事，且該交岔路口附近、路旁甚為空曠，視野十分良好
    ，倘稍加注意，即可發現鄭達明由左側方向騎來，惟其自承
    ：伊當時未看見鄭達明騎車靠近，因此未煞車，係聽到碰撞
    聲，知道發生交通事故後才煞車等語（見相驗卷第8頁），
    參以上開現場圖及照片亦顯示被告係發生撞擊後始行煞車，
    顯見被告當時駕駛車輛確有疏於注意減速慢行，作隨時停車
    之準備，以及注意車前狀況，並隨時採取必要之安全措施之
    情事，以致肇事，造成鄭達明死亡，其有過失甚為灼然；而
    鄭達明當時騎車疏未注意係騎駛於少線道車，應暫停讓駕駛
    在多線道之被告先行，亦有過失。再本件經臺灣省嘉雲區車
    輛行車事故鑑定委員會鑑定事故發生原因，亦認被告駕車與
    鄭達明騎車，均為肇事原因，有該會98年8月27日嘉雲鑑980
    493字第0985802946號函及所附鑑定意見書1份在卷可參（見
    相驗卷第72頁至第75頁）。且鄭達明因本件車禍事故死亡，
    與被告上開過失行為間，並有相當因果關係甚明。是被告上
    開任意性自白與事實相符，堪予採信。本件事證明確，被告
    犯行堪以認定。
三、核被告所為，係犯刑法第276條第2項之業務過失致人於死罪
    。又被告於肇事後，報案人或勤指中心轉來資料未報明肇事
    人姓名，處理人員前往現場處理時在場，且當場承認為肇事
    人之情，有嘉義縣警察局道路交通事故肇事人自首情形紀錄
    表1紙在卷可憑（見相驗卷第40頁），被告嗣亦接受裁判，
    是被告所為與刑法第62條前段規定自首之條件相符，茲依法
    減輕其刑。爰審酌被告過失行為造成被害人死亡之嚴重後果
    、已與被害人家屬達成民事和解、犯罪後坦承犯行之態度及
    對於本件車禍應負之過失責任、高中畢業之智識程度、已婚
    、育有1子、目前擔任倉管工作、經濟狀況普通等一切情狀
    ，量處如主文所示之刑，併諭知易科罰金之折算標準。
四、查被告未曾因故意犯罪受有期徒刑以上刑之宣告，有臺灣高
    等法院被告前案紀錄表1份存卷可考（見本院卷第5頁），其
    因一時失慮，偶罹刑典，且犯後坦承犯行，已與被害人家屬
    達成民事損害賠償和解，有調解筆錄1份附卷可稽（見本院
    卷第17頁至第18頁），其經此偵查、審判之教訓，自當知所
    警惕，信無再犯之虞，本院認所宣告之刑以暫不執行為適當
    ，爰依刑法第74條第1項第1款規定併予宣告緩刑2年，並依
    刑法第74條第2項第3款規定命被告應按期支付如附件調解成
    立內容所示之財產上損害賠償，以啟自新，並觀後效。
據上論斷，應依刑事訴訟法第273條之1第1項、第299條第1項前
段，刑法第276條第2項、第62條前段、第41條第1項前段、第74
條第1項第1款、第2項第3款，刑法施行法第1條之1第1項、第2項
前段，判決如主文。
本案經檢察官林俊良到庭執行職務。
中    華    民    國    99    年    1     月    29    日
                  交通法庭    法  官  吳育霖
以上正本證明與原本無異。
如不服本判決應於收受判決後10日內向本院提出上訴書狀，並應
敘述具體理由；其未敘述上訴理由者，應於上訴期間屆滿後20日
內向本院補提理由書（均須按他造當事人之人數附繕本）「切勿
逕送上級法院」。告訴人或被害人如對於本判決不服者，應具備
理由請求檢察官上訴，其上訴期間之計算係以檢察官收受判決正
本之日期為準。
中    華    民    國    99    年    1     月    29    日
                                書記官  陳俊男
附錄論罪科刑法條：
中華民國刑法第276條（過失致死罪）
因過失致人於死者，處2年以下有期徒刑、拘役或2千元以下罰金
。
從事業務之人，因業務上之過失犯前項之罪者，處5年以下有期
徒刑或拘役，得併科3千元以下罰金。
附件：（調解成立內容）
甲○○願與任富有限公司連帶給付乙○○、王麗珍共新臺幣（下
同）參佰伍拾萬元（含強制險，強制險壹佰伍拾萬元已由乙○○
、王麗珍領取），餘額貳佰萬元，甲○○與任富有限公司願於民
國玖拾玖年貳月壹日前一次給付完畢。（以下空白）

司法院資訊處製作；財團法人民間司法改革基金會備份。
